臺灣新竹地方法院刑事判決　　　　　　　 94年度訴字第414號
公　訴　人　臺灣新竹地方法院檢察署檢察官
被　　　告　甲○○　男　36歲.
上列被告因違反毒品危害防制條例案件，經檢察官提起公訴（
94毒偵字第196 號、第315 號、第824 號），本院改依簡式審判
程序判決如下：
    主  文
甲○○連續施用第一級毒品，累犯，處有期徒刑拾壹月，扣案之
海洛因貳包（毛重共零點貳公克）、含有海洛因之殘渣袋壹只
，均沒收銷燬之；又連續施用第二級毒品，累犯，處有期徒刑伍
月，扣案之第二級毒品安非他命壹包（毛重零點貳玖公克），沒
收銷燬之；另扣案之吸食器壹組，沒收之。主刑部分應執行有期
徒刑壹年貳月。
    事實及理由
壹、構成犯罪事實：
一、甲○○前曾於民國88年11月間因施用第二級毒品安非他命，
    經本院以88年度毒聲字第2512號裁定送觀察、勒戒後，認有
    繼續施用毒品之傾向，復經本院以89年度毒聲字第245 號裁
    定送戒治處所施以強制戒治1 年，其後因執行屆滿3 月且成
    效評定為合格，無繼續戒治之必要，再經檢察官聲請停止戒
    治，經本院以89年度毒聲字第1758號裁定停止戒治，所餘戒
    治期間並付保護管束，然甲○○因於此期間內違反保護管束
    應遵守事項情節重大，嗣經本院以89年度毒聲字第2710號裁
    定撤銷停止戒治，於90年2 月6 日入所執行其殘餘戒治期日
    ，嗣於90年6 月14日期滿，已據臺灣新竹地方法院檢察署檢
    察官於90年9 月12日，以90年度戒毒偵字第127 號為不起訴
    處分確定。
二、甲○○不知警惕，復於91年6 月間因施用第一級毒品海洛因
    ，再經本院以91年度毒聲字第626 號裁定令入戒治所施以強
    制戒治1 年，並自91年5 月30日起，送至臺灣新竹戒治所執
    行強制戒治，嗣於92年5 月29日執行期滿。其前述非法施用
    第一級毒品海洛因之犯行，亦經本院於91年10月31日，以91
    年度訴字第51 3號判處有期徒刑8 月，嗣於91年11月25日確
    定，並於93年4 月25日執行完畢。
三、甲○○於前開強制戒治處分執行完畢釋放後5 年內，復基於
    施用第一級毒品海洛因的連續犯罪故意，自93年12月中旬某
    日起至94年3 月29日晚上某時許止，在新竹市○○路○ 段10
    5 巷1 弄23號住處、新竹市某處加油站廁所內及新竹市郊區
    自己車內等處，以將海洛因粉摻入針筒內加水再以注射之方
    式，約每2 天施打1 次之頻率，連續施用第一級毒品海洛因
    多次。另基於施用第二級毒品安非他命的連續犯罪故意，於
    上開時、地，以將安非他命置於玻璃球內，再以火燒烤，吸
    其煙霧之方式，約每星期施用2 次之頻率，連續施用第二級
    毒品安非他命多次。嗣分別於94年1 月15日1 時20分許，在
    新竹市○○路體育場前為警查獲，並自其背包內起出其所有
    的安非他命吸食器1 組；再於94年1 月24日2 時許，在新竹
    市○○路537 巷18號前為警查獲，自其所駕駛之車號LO-715
    2 號自小客車內起出其所有含有海洛因之殘渣袋1 只；又於
    94年3 月29日晚上9 時許，在新竹市○○街26巷48號前為警
    查獲，並扣得其所有的第一級毒品海洛因2 包（毛重共0.32
    公克）、第二級毒品安非他命1 包（毛重0.29公克）等物。
    再分別經警採集其尿液送驗結果，呈嗎啡陽性、安非他命陽
    性及甲基安非他命陽性反應，始悉上情。
貳、程序方面：
    本件被告甲○○所犯違反毒品危害防制條例罪，非死刑、無
    期徒刑、最輕本刑為3 年以上有期徒刑之罪，或高等法院管
    轄第一審之案件，被告於本院準備程序進行中，就被訴事實
    為有罪之陳述，經本院合議庭認合於新修正刑事訴訟法第27
    3 條之1 第1 項之規定，裁定進行簡式審判程序，此合先敘
    明。
、認定犯罪事實所根據的證據及理由：
一、被告甲○○分別於警局詢問時、檢察官偵查中、本院準備程
    序及簡式審判程序訊問時之自白。
二、扣案之第一級毒品海洛因2 包（毛重共0.32公克）、第二級
    毒品安非他命1 包（毛重0.29公克）、海洛因殘渣袋1 只、
    安非他命吸食器1 組可資證明。
三、又被告3 次為警查獲時，分別經採尿送驗結果，呈第二級毒
    品安非他命之陽性反應、第一級毒海洛因經人體代謝後之嗎
    啡陽性反應，亦分別有新竹市衛生局94年1 月20日衛檢字第
    815 號不法藥物尿液初步篩檢報告書、臺灣檢驗科技股份有
    限公司94年3 月2 日報告編號CH/2005/20579、94年4 月13
    日報告編號CH/2005/40056 濫用藥物尿液檢驗報告及其各別
    之真實姓名代號對照表各1 紙附卷可憑。
四、另有查獲時之採證照片共18幀在卷可證。
肆、論罪科刑的理由：
一、被告甲○○所為，係犯毒品危害防制條例第10條第1 項、第
    2 項之施用第一級毒品、第二級毒品罪。被告施用前持有第
    一級、第二級毒品之低度行為，為施用第一級、第二級毒品
    之高度行為所吸收，均不另論罪。
二、連續犯：其先後多次施用第一級毒品、第二級毒品犯行，均
    時間相近、犯罪手法雷同、所犯均為構成要件相同之罪名，
    顯均係基於概括的犯罪故意所為，屬於連續犯，分別依照刑
    法第56條規定：「連續數行為而犯同一之罪名者，以一罪論
    。但得加重其刑至2 分之1 」，應均論以一罪，並均依法加
    重其刑度。
三、數罪併罰：其所犯施用第一級毒品及施用第二級毒品二罪間
    ，犯意各別，行為不同，應分別論罪，合併處罰之。
四、累犯：被告甲○○前曾於91年6 月間，因公共危險案件，經
    本院於91年7 月2 日以91年度竹簡字第393 號判處有期徒刑
    4 月，嗣經確定；又於91年6 月間，因違反毒品危害防制條
    例案件，經本院於91年10月31日以91年度訴字第513 號判處
    有期徒刑8 月，嗣經確定，2 罪經定應執行刑為有期徒刑11
    月，於92年5 月30日入監執行，並於93年4 月25日縮短刑期
    執行完畢等情，有臺灣高等法院前案記錄表及臺灣新竹地方
    法院檢察署刑案查註紀錄表各1 份為證，其於5 年以內再犯
    本件有期徒刑以上之罪，為累犯，應均依刑法第47條規定，
    並均遞加重其刑。
五、科刑：
（一）主刑：審酌安非他命及海洛因等毒品，危害施用者之神經
      中樞，使施用者產生幻聽及幻想之症狀，對施用者之健康
      產生不良之影響，同時因幻聽及幻想結果亦可能使施用者
      對周遭之人施暴，對公共秩序產生危害，且被告經過勒戒
      、強制戒治後，仍不知自制，再犯施用第一、第二級毒品
      ，足見其缺乏拒用毒品之決心，兼以施用毒品所生危害以
      自戕健康為主及其施用次數，再被告於本院審理時坦白承
      認犯行，尚有悔意等一切情狀，分別量處如主文所示之刑
      ，並定其應執行之刑。
（二）從刑（沒收銷燬之及沒收）：至扣案之第一級毒品海洛因
      2 包（毛重共0.32公克）、含有海洛因之殘渣袋1 只，因
      海洛因與夾鏈袋已無法析離，海洛因既屬第一級毒品且屬
      違禁物；以及另扣案之安非他命1 包（毛重0.29公克），
      安非他命既屬第二級毒品亦屬違禁物，應均依毒品危害防
      制條例第18條第1 項前段之規定，宣告沒收銷燬之；而另
      扣案之吸食器1 組，為被告所有供施用安非他命所用之物
      ，已經被告自承在卷，應依刑法第38條第1 項第2 款規定
      ，宣告沒收之。
伍、適用法律依據：
一、程序法方面：刑事訴訟法第273 條之1 第1 項、第299 條第
    1項前段。
二、實體法方面：毒品危害防制條例第10條第1 項、第2 項、第
    18條第1 項前段，刑法第11條前段、第56條、第51條第5款
    、第47條、第38條第1 項第2 款，判決如主文。
本案經檢察官鍾曉亞到庭執行職務。
中　　華　　民　　國　　94　　年　　6 　　月　　30　　日
                  刑事第四庭法　官　馮俊郎
以上正本證明與原本無異。
如不服本判決，應於判決送達後10日內向本院提出上訴狀（應附
繕本），上訴於臺灣高等法院。
中　　華　　民　　國　  94　　年　　6 　　月　　30　　日
                            書記官  鄧雪怡
附錄本案論罪科刑實體法條全文：
毒品危害防制條例第10條第1項、第2項：
施用第一級毒品者，處六月以上五年以下有期徒刑。
施用第二級毒品者，處三年以下有期徒刑。
